臺灣新北地方法院刑事裁定
111年度聲字第1783號
聲  請  人  臺灣新北地方檢察署檢察官
受  刑  人  林家宏



上聲請人因受刑人數罪併罰有二裁判以上，聲請定其應執行之刑
（111 年度執聲字第1296號），本院裁定如下：
    主  文
林家宏因犯如附表所載之罪，所處如附表所載之刑，應執行有期
徒刑貳年參月。
    理  由
一、本件聲請意旨略以：受刑人林家宏因犯毒品危害防制條例等
    案件，先後判決確定如附表，並有各該判決附卷可稽，應依
    刑法第53條、第51條第5 款規定，定其應執行之刑，爰依刑
    事訴訟法第477條第1項聲請裁定定其應執行之刑等語。
二、按數罪併罰，有二裁判以上者，依刑法第51條規定，定其應
    執行之刑，刑法第53條定有明文。次按裁判確定前犯數罪者
    ，併合處罰之。但有下列情形之一者，不在此限：一、得易
    科罰金之罪與不得易科罰金之罪。二、得易科罰金之罪與不
    得易服社會勞動之罪。三、得易服社會勞動之罪與不得易科
    罰金之罪。四、得易服社會勞動之罪與不得易服社會勞動之
    罪。前項但書情形，受刑人請求檢察官聲請定應執行刑者，
    依第51條規定定之，同法第50條亦規定甚明。又按刑事訴訟
    法第370條第2項、第3 項，已針對第二審上訴案件之定應執
    行之刑，明定有不利益變更禁止原則之適用；而分屬不同案
    件之數罪併罰有應更定執行刑之情形，倘數罪之刑，曾經定
    其執行刑，再與其他裁判宣告之刑定其執行刑時，在法理上
    亦應同受此原則之拘束。亦即，另定之執行刑，其裁量所定
    之刑期，不得較重於前定之執行刑加計後裁判宣告之刑之總
    和。而法院於裁量另定應執行之刑時，祇須在不逸脫上開範
    圍內為衡酌，而無全然喪失權衡意義或其裁量行使顯然有違
    比例原則之裁量權濫用之例外情形，並不悖於定應執行刑之
    恤刑目的者，即無違裁量權之內部界限，最高法院104 年度
    台抗字第410 號裁定亦同此旨。末按二裁判以上數罪，縱其
    中一部分已執行完畢，如該數罪尚未全部執行完畢，因與刑
    法第54條及司法院院字第1304號解釋所謂僅餘一罪之情形有
    別，自仍應依刑法第53條之規定，定其應執行之刑。而定應
    執行之刑，應由犯罪事實最後判決之法院檢察署檢察官聲請
    該法院依法裁定之，不能因犯罪之一部分所科之刑業經執行
    完畢，而認檢察官之聲請為不合法，予以駁回，至已執行部
    分，自不能重複執行，應由檢察官於指揮執行時扣除之，此
    與定應執行刑之裁定無涉（最高法院81年度台抗字第464 號
    、86年度台抗字第472號裁定參照）。
三、經查：受刑人林家宏因犯如附表所示之案件，經臺灣士林地
    方法院及本院先後判處如附表所示之刑，均經分別確定在案
    ，有各該判決書及臺灣高等法院被告前案紀錄表在卷可稽。
    其中被告所犯如附表所示之罪，固分別經判處有得易科罰金
    之罪與不得易科罰金之罪，然受刑人業於民國111年6月20日
    請求聲請人就如附表所示之罪，聲請合併定應執行刑，有定
    刑聲請切結書乙份在卷可按。又附表編號2至4所示之罪，雖
    經原判決定應執行有期徒刑 5月確定，並於107年7月23日執
    行完畢，然揆諸前揭最高法院裁定意旨，本件檢察官此部分
    聲請仍屬合法。茲檢察官聲請定其應執行之刑，本院審核認
    聲請為正當，應定其應執行之刑，爰審酌受刑人所犯之各罪
    類型、行為期間、所侵害之法益、行為態樣等情，暨考量受
    刑人對定刑無意見，定其應執行之刑如主文所示。
四、依刑事訴訟法第477條第1項，刑法第50條第2 項、第53條、
    第51條第5 款，裁定如主文。
中　　華　　民　　國　　111 　年　　7 　　月　　13　　日
                  刑事第五庭    法　官  胡堅勤
上開正本證明與原本無異　　　　　　　　　
如不服本裁定應於送達後5日內向本院提出抗告狀
                                書記官  林蔚然
中　　華　　民　　國　　111 　年　　7 　　月　　13　　日
附表：
編號  1 2 3 罪名  毒品危害防制條例 傷害 妨害自由 宣告刑  有期徒刑2年 有期徒刑3月 有期徒刑2月 犯罪日期  106.03.02 105.12.26 105.12.26 偵查(自訴)機關年度案號  士林地檢106年度偵字第3991號 新北地檢106年度偵字第6724號 新北地檢106年度偵字第6724號 最後事實審 法 院 士林地院 新北地院 新北地院  案 號 106年度審訴字第314號 106年度簡字第5340號 106年度簡字第5340號  判決日 期 106/07/26 106/10/19 106/10/19  確定 判決 法 院 士林地院 新北地院 新北地院  案 號 106年度審訴字第314號 106年度簡字第5340號 106年度簡字第5340號  判 決 確定日 期 106/09/04 106/11/14 106/11/14 是否為得易科罰金之案件  否 是 是 備註  士林地檢106年度執緩字第294號 新北地檢106年度執字第18459號 新北地檢106年度執字第18459號   臺北地院109年撤緩字第35號裁定撤銷緩刑。 編號2-4應執刑有期徒刑5月(已執畢)。  

編號  4 以下空白  罪名  妨害自由   宣告刑  有期徒刑2月   犯罪日期  105.12.26   偵查(自訴)機關年度案號  新北地檢106年度偵字第6724號    最後事實審 法 院 新北地院    案 號 106年度簡字第5340號    判決日 期 106/10/19    確定 判決 法 院 新北地院    案 號 106年度簡字第5340號    判 決 確定日 期 106/11/14   是否為得易科罰金之案件  是   備註  新北地檢106年度執字第18459號     編號2-4應執刑有期徒刑5月(已執畢)。